【裁判字號】    92,交抗,860
【裁判日期】    921106
【裁判案由】    聲明異議
【裁判全文】
臺灣高等法院臺中分院刑事裁定                    九十二年度交抗字第八六號
    抗告人 即
    受處分 人  甲○○
右列抗告人因聲明異議案件，不服臺灣彰化地方法院中華民國九十二年九月二十二日
所為裁定（九十二年度交聲字第三○○號）提起抗告，本院裁定如左:
      主  文
抗告駁回。
      理  由
一、抗告意旨略以：警員取締時並未照相為證，沒有說是如何佔用道路該如何改善，
    只有罰單一開就要抗告人簽名，當時攤位與現狀不符，原裁定顯有未當云云。
二、按未經許可在道路擺設攤位者，處所有人新臺幣三百元以上六百元以下罰鍰，並
    責令撤除；又所謂道路者，指公路、街道、巷衖、廣場、騎樓、走廊或其他供公
    眾通行之地方，道路交通管理處罰條例第八十三條第一項第二款、第三條第一款
    分別定有明文。
三、經查：（一）本件抗告人甲○○未經許可，自民國 (下同 )八十九年四月八日起
    ，至八十九年十二月十八日止，在彰化縣溪湖鎮○○路○段六十四號前，佔用道
    路擺設「儂來」檳榔攤，經彰化縣警察局溪湖分局員警依違反道路交通管理處罰
    條例第八十三條第一項第二款規定，分次開單舉發合計二十三次（詳如附表所示
    ）之事實，有舉發違反道路交通管理事件通知單二十三張、彰化縣警察局溪湖分
    局依據原審法院函文飭警前往拍攝之檳榔攤現場照片四張及繪製之現場相關位置
    圖一份在卷可資佐證。（二）經原審法院函請彰化縣警察局溪湖分局查明前開檳
    榔攤位之擺設位置究係位於私人土地，抑或公共道路用地，經該分局飭警於九十
    二年八月六日前往上揭擺設檳榔攤地點實地測繪結果，其攤架跨越路緣排水溝，
    前端位於縣道一四八號公路，後端位於騎樓或走廊，均屬道路交通管理處罰條例
    第三條第一項第一款範疇，有彰化縣警察局溪湖分局九十二年八月六日彰溪警交
    字第○九二○○二七一七三號函及所附現場相關位置圖各一件在卷可按，並有九
    十二年七月二十七日所拍攝之檳榔攤擺設現場照片四張可佐，而抗告人嗣於原審
    法院訊問時亦供承其所擺設之檳榔攤位確有佔用到排水溝，就上揭警方所拍攝之
    檳榔攤擺設現場相片，表示無意見，員警拍照的位置是伊當初擺設攤位的位置，
    有筆錄在卷可稽，足見本件檳榔攤位確有部分係擺設於道路用地無訛。（三）又
    彰化縣警察局溪湖分局所開立之上揭二十三張舉發違反道路交通管理事件通知單
    ，於違規事實欄均載有「未經許可在道路擺設檳榔攤位」或意義相類似之文字，
    且於收受通知聯者簽章欄內並有「甲○○」（其中二十二張）之簽名或「儂來」
    （其中一張）之簽收文字。（四）綜上所述，抗告人有如附表所示之違規行為，
    應堪認定，原處分機關依道路交通管理處罰條例第八十三條第一項第二款之規定
    ，分次裁處受處分人新臺幣六百元罰鍰，共計二十三次，核無違誤，原審駁回抗
    告人聲明異議並無不當，抗告人右開抗告核無理由，應予駁回。
四、據上論斷，應依道路交通案件處理辦法第二十五條、第二十六條、刑事訴訟法第
    四百十二條，裁定如主文。
中      華      民      國      九十二      年    十一    月    六      日
                                    臺灣高等法院臺中分院刑事第九庭
                                          審判長法  官  陳  筱  珮
                                                法  官  吳  重  政
                                                法  官  康  應  龍
右正本證明與原本無異。
不得再抗告。
                                                書記官  黃  薰  慧
中      華      民      國      九十二   年     十一      月     七     日
                                                                        Ｉ


司法院資訊處製作；財團法人民間司法改革基金會備份。
